臺灣高雄地方法院刑事判決
                                    111年度審訴字第 67號
                                    111年度審訴字第289號
                                    111年度審訴字第306號
公  訴  人  臺灣高雄地方檢察署檢察官
被      告  李建興



上列被告因違反毒品危害防制條例案件，經檢察官分別提起公訴
（110年度毒偵字第3143號、111年度毒偵字第570號、111年度毒
偵字第787號、第878號），本院合併審理，因被告於準備程序進
行中就被訴事實為有罪之陳述，經本院裁定改依簡式審判程序審
理，判決如下：
    主  文
李建興犯如附表所示之罪，各處如附表所示之刑。應執行有期徒
刑壹年。
    事實及理由
一、本件被告李建興所犯非死刑、無期徒刑、最輕本刑為3年以
    上有期徒刑之罪或高等法院管轄第一審案件，其於準備程序
    進行中，就被訴事實為有罪之陳述，經告知簡式審判程序之
    旨，並聽取當事人之意見後，本院認宜進行簡式審判程序，
    爰依刑事訴訟法第273條之1第1項規定，裁定進行簡式審判
    程序。又因改行簡式審判程序之故，依刑事訴訟法第159條
    第2項之規定，本件不受同法第159條第1項傳聞法則之限制
    ，合先敘明。
二、被告前因施用毒品案件，經法院裁定送觀察、勒戒後，認無
    繼續施用毒品傾向，於民國110年5月13日執行完畢釋放出所
    ，並由臺灣高雄地方檢察署檢察官以109年度毒偵字第3285
    號為不起訴處分確定等情，有臺灣高等法院被告前案紀錄表
    在卷可查，是被告於觀察勒戒執行完畢釋放後，3年內分別
    再犯本案（如附件一至三所示）施用第一、二級毒品犯行，
    檢察官依毒品危害防制條例第23條第2項規定予以追訴，應
    屬適法。
三、本案犯罪事實及證據，除證據部分均補充「被告於本院審理
    時之自白」外，餘均引用起訴書所載（如附件一至三）。
四、論罪科刑：
  ㈠核被告就附件一所為，係犯毒品危害防制條例第10條第1項施
    用第一級毒品罪、同條第2項施用第二級毒品罪；就附件二
    所為，係犯毒品危害防制條例第10條第1項施用第一級毒品
    罪；就附件三所為，均係犯毒品危害防制條例第10條第1 項
    施用第一級毒品罪。被告持有第一、二級毒品之低度行為，
    分別為施用毒品之高度行為所吸收，均不另論罪。另被告就
    附件一所為，係以單一施用毒品行為，同時觸犯施用第一、
    二級毒品罪，為想像競合犯，應依刑法第55條前段規定，從
    一重之施用第一級毒品罪處斷。被告所犯如附件一至三所示
    4罪間，犯意各別，行為互殊，應予分論併罰。
  ㈡爰以行為人之責任為基礎，審酌被告明知毒品有害於人體，
    猶無視於國家對於杜絕毒品犯罪之禁令，為本案附件一至三
    所示施用毒品之行為，不僅戕害自己身體健康，更助長毒品
    氾濫，所為誠屬不該。惟念及被告犯後坦承犯行，態度尚可
    ，且施用毒品乃自戕行為，對社會造成之危害尚非直接甚鉅
    。兼衡被告自陳之生活經濟狀況及智識程度（見本院111年
    度審訴字第67號卷第167頁）、素行（如卷附臺灣高等法院
    被告前案紀錄表所示）等一切情狀，分別量處如附表編號1
    至3所示之刑。復依罪責相當及特別預防之刑罰目的，具體
    審酌被告本案整體犯罪過程之各罪關係（數罪間時間、空間
    、法益之異同性、所侵害法益之專屬性或同一性、數罪對法
    益侵害之加重效應等），暨多數犯罪責任遞減原則等情狀綜
    合判斷，就被告本案所犯各罪，定其應執行刑如主文所示。
據上論斷，應依刑事訴訟法第273 條之1 第1 項、第299 條第1
項前段、第310 條之2 、第454 條第2 項，判決如主文。
本案經檢察官陳威呈、廖春源、洪瑞芬分別提起公訴，檢察官范
文欽到庭執行職務。
中    華    民    國   111    年      5   月    30    日
                  刑事第五庭    法  官  林明慧
以上正本證明與原本無異。
如不服本判決應於收受送達後20日內向本院提出上訴書狀，並應
敘述具體理由；如未敘述上訴理由者，應於上訴期間屆滿後20日
內向本院補提理由書（均須按他造當事人之人數附繕本）「切勿
逕送上級法院」。
中　　華　　民　　國　　111 　年　　5 　　月　　30　　日
                                書記官  鄭永媚
附錄本判決所引法條： 
毒品危害防制條例第10條
施用第一級毒品者，處6 月以上5 年以下有期徒刑。
施用第二級毒品者，處3 年以下有期徒刑。
附表：
編號 犯罪事實 主文 1 附件一部分（111 年度審訴字第67 號） 李建興施用第一級毒品，處有期徒刑捌月。 2 附件二部分（111 年度審訴字第289 號） 李建興施用第一級毒品，處有期徒刑柒月。 3 附件三部分（111 年度審訴字第306 號） 李建興施用第一級毒品，處有期徒刑柒月。又施用第一級毒品，處有期徒刑柒月。 
【附件一】
臺灣高雄地方檢察署檢察官起訴書
                                   110年度毒偵字第3143號
　　被　　　告　李建興　男　52歲（民國00年00月0日生）
　　　　　　　　　　　　住高雄市○鎮區○○路00巷00號
　　　　　　　　　　　　居高雄市○○區○○路000號5樓
　　　　　　　　　　　　國民身分證統一編號：Z000000000號
上被告因毒品危害防制條例案件，業經偵查終結，認應提起公訴
，茲敘述犯罪事實及證據並所犯法條如下：
　　　　犯罪事實
一、李建興前因施用毒品案件，經依法院裁定送觀察、勒戒後，
    於民國110年5月13日因無繼續施用傾向釋放出所，並經本署
    檢察官以109年度毒偵字第3285號為不起訴處分確定。詎其
    猶不知悔改，竟基於施用第一級毒品海洛因及施用第二級毒
    品甲基安非他命之犯意，於110年8月3日16時許，在其高雄
    市○○區○○路000號5樓住處內，以玻璃球燒烤吸食煙霧方式同
    時施用第一級毒品海洛因及第二級毒品甲基安非他命1次。
    嗣於110年8月4日10時0分許，為警持本署檢察官核發之鑑定
    許可書採其尿液送驗，檢驗結果呈嗎啡及甲基安非他命陽性
    反應，始悉上情。
二、案經高雄市政府警察局前鎮分局報告偵辦。
　　　　證據並所犯法條
一、證據清單及待證事實
編號        證據名稱 待證事實 1 被告李建興於偵訊中之自白 證明被告上開犯罪事實。　 2 高雄市政府警察局前鎮分局偵辦毒品案件嫌疑人尿液採證代碼對照表、正修科技大學超微量研究科技中心尿液檢驗報告各1份 證明被告上開犯罪事實。 3 本署刑案資料查註紀錄表、全國施用毒品案件紀錄表各1份 被告於觀察、勒戒執行完畢後，3年內再犯本件施用毒品罪。 
二、核被告所為，係犯毒品危害防制條例第10條第1項、第2項之
    施用第一級毒品及施用第二級毒品等罪嫌。被告以一行為同
    時犯施用第一、二級毒品犯行，為想像競合犯，請從一重之
    施用第一級毒品罪處斷。
三、依刑事訴訟法第251條第1項提起公訴。
　　此　致
臺灣高雄地方法院
中　　華　　民　　國　 110　　年　　12　　月　　20　　日
　　　　　　　　　　　　　　　檢　察　官　陳威呈
【附件二】
臺灣高雄地方檢察署檢察官起訴書
                                    111年度毒偵字第570號
　　被　　　告　李建興　男　52歲（民國00年00月0日生）
　　　　　　　　　　　　住高雄市○鎮區○○路00巷00號
                        居高雄市○○區○○路000號5樓
　　　　　　　　　　　　國民身分證統一編號：Z000000000號
上被告因毒品危害防制條例案件，業經偵查終結，認應提起公訴
，茲敘述犯罪事實及證據並所犯法條如下：
　　　　犯罪事實
一、李建興前因施用毒品案件，經依法院裁定送觀察、勒戒後，
    於民國110年5月13日因無繼續施用傾向釋放出所，並經本署
    檢察官以109年度毒偵字第3285號為不起訴處分確定。詎其
    猶不知悔改，竟基於施用第一級毒品海洛因之犯意，於111
    年1月4日14時35分許為本署觀護人採尿前回溯96小時內某時
    許，在高雄市前鎮區某公廁內內，以海洛因摻入香菸吸食之
    方式，施用第一級毒品海洛因1次。嗣於111年1月4日14時35
    分許，經本署觀護人室通知到場採集尿液送檢驗，檢驗結果
    呈嗎啡及可待因陽性反應，始查悉上情。
二、案經本署觀護人簽由檢察官自動檢舉偵辦。
　　　　證據並所犯法條
一、證據清單及待證事實
編號        證據名稱 待證事實 1 被告李建興於偵訊中之自白 被告坦承於上揭時、地，施用第一級毒品海洛因之事實。　 2 本署施用毒品犯尿液檢體監管紀錄表（尿液檢體編號：000000000）、台灣檢驗科技股份有限公司濫用藥物檢驗報告（檢體編號：000000000）各1份 證明被告於111年1月4日14時35分許為觀護人採集之尿液，經送驗後，結果呈可待因及嗎啡陽性反應之事實。 3 本署刑案資料查註紀錄表、全國施用毒品案件紀錄表各1份 被告於觀察、勒戒執行完畢後，3年內再犯本件施用毒品罪。 
二、核被告所為，係犯毒品危害防制條例第10條第1項之施用第一
    級毒品罪嫌。
三、依毒品危害防制條例第23條第2項、刑事訴訟法第251條第1
    項提起公訴。
　　此　致
臺灣高雄地方法院
中　　華　　民　　國　 111　　年　　 2　　月　　21　　日
　　　　　　　　　　　　　　　檢察官 廖春源
【附件三】
臺灣高雄地方檢察署檢察官起訴書
                                    111年度毒偵字第787號
                                    111年度毒偵字第878號
　　被　　　告　李建興　男　52歲（民國00年00月0日生）
　　　　　　　　　　　　住高雄市○鎮區○○路00巷00號
                        居高雄市○○區○○路000號5樓
　　　　　　　　　　　　國民身分證統一編號：Z000000000號
上被告因毒品危害防制條例案件，業經偵查終結，認應提起公訴
，茲敘述犯罪事實及證據並所犯法條如下：
        犯罪事實
一、李建興前因施用毒品案件，經依法院裁定送觀察、勒戒後，
    於民國110年5月13日因無繼續施用傾向釋放出所，並經本署
    檢察官以109年度毒偵字第3285號為不起訴處分確定。詎其
    猶不知悔改，竟基於施用第一級毒品海洛因之犯意，分別為
    下列犯行：
(一)於111年1月24日13時至14時許，在高雄市前鎮區某公廁內內
    ，以海洛因摻入香菸吸食之方式，施用第一級毒品海洛因1
    次。嗣於111年1月25日10時57分許，經本署觀護人室通知到
    場採集尿液送檢驗，檢驗結果呈嗎啡及可待因陽性反應，始
    查悉上情。
(二)於111年2月15日11時32分許為本署觀護人採尿前回溯96小時
    內某時許，在高雄市前鎮區某公廁內內，以海洛因摻入香菸
    吸食之方式，施用第一級毒品海洛因1次。嗣於111年2月15
    日11時32分許，經本署觀護人室通知到場採集尿液送檢驗，
    檢驗結果呈嗎啡及可待因陽性反應，始查悉上情。
二、案經本署觀護人簽由檢察官自動檢舉偵辦。
        證據並所犯法條
一、證據清單及待證事實
編號 證據名稱 待證事實 1 被告李建興於偵訊中之自白 被告坦承於上揭時、地，施用第一級毒品海洛因各1次之事實。　 2 本署施用毒品犯尿液檢體監管紀錄表（尿液檢體編號：000000000）、台灣檢驗科技股份有限公司濫用藥物檢驗報告（檢體編號：000000000）各1份 證明被告於111年1月25日10時57分許為觀護人採集之尿液，經送驗後，結果呈可待因及嗎啡陽性反應之事實。 3 本署施用毒品犯尿液檢體監管紀錄表（尿液檢體編號：000000000）、台灣檢驗科技股份有限公司濫用藥物檢驗報告（檢體編號：000000000）各1份 證明被告於111年2月15日11時32分許為觀護人採集之尿液，經送驗後，結果呈可待因及嗎啡陽性反應之事實。 4 本署刑案資料查註紀錄表、全國施用毒品案件紀錄表各1份 被告於觀察、勒戒執行完畢後，3年內再犯本件施用毒品罪。 
二、核被告所為，均係犯毒品危害防制條例第10條第1項之施用第
    一級毒品罪嫌。又被告所為2次施用第一級毒品行為間，犯
    意各別、行為互異，請分論併罰。
三、依刑事訴訟法第251條第1項提起公訴。　　　　　　
    此  致
臺灣高雄地方法院
中　　華　　民　　國　 111　　年　　3 　　月　　25　　日
　　　　　　　　　　　　　　　檢　察　官   洪瑞芬